臺灣板橋地方法院刑事判決　　　　　　　96年度易字第245 號
公　訴　人　台灣板橋地方法院檢察署檢察官
被　　　告　乙○○
上列被告因竊盜案件，經檢察官提起公訴（95年度偵字第27701
號），本院判決如下：
    主      文
乙○○共同攜帶兇器竊盜，處有期徒刑捌月。
    事      實
一、乙○○與真實年籍、姓名不詳、綽號「阿勇」之成年男子，
    共同基於意圖為自己不法所有之犯意聯絡，於95年11月26日
    下午4 時35分許，在台北縣中和市○○街1 號「全家便利商
    店」前，先由乙○○持客觀上可供兇器使用、類似螺絲起子
    之不明工具，將該店門口上鎖用以佔位之白鐵拒馬之鎖頭撬
    下，搬上「阿勇」騎乘之機車，共同竊取屬該店所有之白鐵
    拒馬一個，「阿勇」旋即載離逃逸。適為該店員工陳簾仲發
    覺，通知店長甲○○報警處理，為適時趕到之警員查獲。
二、案經甲○○訴由台北縣政府警察局中和分局報告台灣板橋地
    方法院檢察署檢察官偵查起訴。
    理      由
一、本案認定犯罪事實所用之證據，除證人陳簾仲、甲○○於本
    院審理時具結之證言，依法有證據能力外，其餘證據（包含
    被告乙○○於警詢及偵查中之供述、證人陳簾仲、甲○○於
    偵查中之證述、現場照片等）經檢察官、被告於本院審理時
    同意將該等證據資料列為證據調查，本院審酌上開證據資料
    作成時之情況，並無不適當之情形，且證據力並未明顯偏低
    ，依刑事訴訟法第159 條之5 第1 項規定，均應具有證據能
    力。
二、訊據被告乙○○固不否認有於前開時、地，以新台幣（下同
    ）五百元之代價受僱於「阿勇」，要搬該全家便利商店外之
    系爭白鐵拒馬，嗣為警查獲之事實，惟矢口否認有何加重竊
    盜犯行，辯稱：伊還沒有去搬，只有走到該店對面，沒有攜
    帶兇器云云。
三、本院查：
（一）上揭有關被告如何以五百元之代價，受僱於「阿勇」，欲
      前往全家便利商店搬走系爭白鐵拒馬之事實，業據被告於
      警詢、偵查及本院審理時均坦認不諱，是被告確有竊取系
      爭白鐵拒馬之動機，應堪認定。
（二）查證人即該店店長甲○○於本院審理時到庭結證稱：店外
      拒馬為本店所有，可以佔用停車位，方便貨車回來可以下
      貨，當天工讀生陳簾仲先看到有人在搬白鐵拒馬，通知我
      ，我就出去看。親眼看到穿黃衣服的被告與另一個人已經
      把白鐵拒馬拔下來，正準備要放在他們的機車上，我有問
      他們是哪裡的人，他們說是全家便利商店總公司的人來要
      載走，我就問他們有無單據，他們沒有提出，其中一個就
      趁我和被告講話時逃走，被告跟我說有，等一下就拿單子
      給我，我就跟他往巷子走，我問他要不要先打電話，他就
      開始跑，我就喊「搶劫、小偷」，被告跑的方向剛好有警
      察，就抓到他了等語（見本院卷第28-31 頁）。證人即該
      店工讀生陳簾仲亦結證稱：當天伊在中和市○○街1 號全
      家便利商店工作，看到兩個人在搬店外鎖在地上的白鐵拒
      馬，看到時已經搬到機車上，我就告訴店長，店長就衝出
      去，之後我就不知道了，我沒有看清楚在搬的人，應該是
      拿類似螺絲起子的東西，實際上沒有看清楚，錄影帶畫面
      有被告等語（見本院卷第32-34 頁）。審酌證人甲○○、
      陳簾仲分別為「全家便利商店」店長及工讀生，與被告素
      不相識，當無甘冒偽證罪責，為該失竊價值不高之白鐵拒
      馬設詞誣陷被告之理，其等證述應屬真實可信。
（三）又該白鐵拒馬係為便利該店貨車出入臨停卸貨，平時上鎖
      佔位等情，業經證人甲○○、陳簾仲證述在卷，而依現場
      照片觀之（見偵卷第24頁），確有尖銳器具翹下鎖頭留下
      之刮地痕跡，足證證人陳簾仲證述被告持類似螺絲起子之
      工具行竊等情屬實。是被告確有與「阿勇」共同攜帶兇器
      竊取該白鐵拒馬犯行，應堪認定。
（四）被告雖辯稱：伊還沒有去搬，只有走到該店對面，到達時
      已不見「阿勇」及白鐵拒馬，沒有攜帶兇器云云，惟被告
      前於警詢及偵查時已陳稱：對方當時宣稱要報財路給我賺
      ，要我將全家便利商店之白鐵拒馬搬至對方的摩托車上，
      要拿酬勞五百元給我，等白鐵拒馬搬至對方摩托車後，對
      方就騎車離去，把我丟在現場，甲○○見狀追呼，經員警
      攔查後將我帶回所內偵辦等語（見偵卷第11、31頁），且
      綽號「阿勇」者既已要被告與其一同搬該白鐵拒馬，豈有
      未等被告即自行搬離之理？是被告前開所辯，顯係事後卸
      責避就之詞，不足採信。
（五）綜上所述，本案事證明確，被告犯行，洵堪認定。
四、按刑法第321 條第1 項第3 款之攜帶兇器竊盜罪，係以行為
    人攜帶兇器竊盜為其加重條件，此所謂「兇器」，其種類並
    無限制，凡客觀上足對人之生命、身體、安全構成威脅，具
    有危險性之兇器均屬之，且祇須行竊時攜帶此種具有危險性
    之兇器為已足，並不以攜帶之初有行兇之意圖為必要（最高
    法院79年台上字第5253號判例意旨參照）。查被告攜以竊取
    白鐵拒馬類似螺絲起子之工具，既可撬下鎖在地上之鎖頭，
    並留下清晰之刮地痕，顯係金屬材質，質地堅硬，足以殺傷
    人之生命、身體，若持以行兇，依一般社會觀念足使人之生
    命、身體、安全構成威脅，自屬兇器無誤。故核被告所為，
    係犯刑法第321 條第1 項第3 款之加重竊盜罪。被告與真實
    年籍、姓名不詳、綽號「阿勇」之成年男子，就前開犯行，
    有犯意聯絡及行為分擔，為共同正犯。
五、爰審酌被告之素行，犯罪之動機為貪圖一己之私利，竟與綽
    號「阿勇」者共同攜帶兇器竊取財物，被害人所受損害約三
    千四百元（依證人甲○○於警詢時證述），及被告犯罪後之
    態度等一切情狀，量處如主文所示之刑，以示懲儆。至未扣
    案之類似螺絲起子工具，被告否認為其所有，復無證據證明
    為被告及其共犯所有，本院礙難為沒收之諭知，附此敘明。
據上論斷，應依刑事訴訟法第299 條第1 項前段，刑法第28條、
第321 條第1 項第3 款，判決如主文。
本案經檢察官彭聖斐到庭執行職務。
中    華    民    國    96    年    6     月    21    日
            刑事第六庭  審判長法  官  許仕楓
                              法  官  饒金鳳
                              法　官  林鈺琅
以上正本證明與原本無異。
如不服本判決應於送達後10日內向本院提出上訴狀。
                              書記官  林蔚然
中    華    民    國    96    年    6     月    21    日
附錄本案論罪科刑法條全文：
刑法第321 條：（加重竊盜罪）
  犯竊盜罪而有左列情形之一者，處六月以上、五年以下有期徒
  刑：
  一　於夜間侵入住宅或有人居住之建築物、船艦或隱匿其內而
      犯之者。
  二　毀越門扇、牆垣或其他安全設備而犯之者。
  三　攜帶兇器而犯之者。
  四　結夥三人以上而犯之者。
  五　乘火災、水災或其他災害之際而犯之者。
  六　在車站或埠頭而犯之者。
  前項之未遂犯罰之。
